最高法院民事裁定            一○○年度台上字第一三三六號
上  訴  人  魏文正
            魏文福
            魏文龍
            魏啟文
共      同
訴訟代理人  陳清白律師
被 上訴 人  台南市第七十七期安西自辦市地重劃會
法定代理人  陸紀康
上列當事人間請求債務不履行損害賠償事件，上訴人對於中華民
國一○○年五月十七日台灣高等法院台南分院第二審判決（一○
○年度上字第一六號），提起上訴，本院裁定如下：
    主  文
上訴駁回。
第三審訴訟費用由上訴人負擔。
    理  由
按上訴第三審法院，非以原判決違背法令為理由，不得為之。又
提起上訴，上訴狀內應記載上訴理由，其以民事訴訟法第四百六
十九條所定事由提起第三審上訴者，應於上訴狀內表明：原判決
所違背之法令及其具體內容、暨依訴訟資料合於該違背法令之具
體事實。同法第四百六十七條、第四百七十條第二項第一、二款
分別定有明文。而依同法第四百六十九條規定，判決有該條所列
各款情形之一者，為當然違背法令。是當事人提起第三審上訴，
如以同法第四百六十九條之事由為上訴理由時，其上訴狀或理由
書應表明該判決所違背之法令條項，或有關判例、解釋字號，或
成文法以外之習慣或法理等及其具體內容，暨係依何訴訟資料合
於該違背法令之具體事實。如未依上述方法表明，或其所表明者
與上開法條規定不合時，即難認為已合法表明上訴理由，其上訴
自非合法。本件上訴人對於原判決提起第三審上訴，雖以該判決
違背法令為由，惟核其上訴理由狀所載內容，係就原審取捨證據
、認定事實之職權行使所論斷：重劃前坐落台南市○○區○○段
一三二一、一三二一之一地號土地為上訴人魏文正所有，同段一
三二二、一三二二之一、一三二三、一三二三之一、一三二三之
二、一三二四、一三二四之一及一三二四之二地號土地為上訴人
共有（應有部分各四分之一），前經台南市政府核定為該市第七
十七期安西自辦市地重劃區範圍。經被上訴人辦理市地重劃，以
重劃前之土地面積百分之五十五之比率分配重劃後之土地給上訴
人，該項重劃分配結果，經被上訴人民國九十五年五月六日第五
次會員大會決議通過。上訴人前以被上訴人召集之上述第五次會
員大會召集程序違法為由，主張其決議無效，經判決其敗訴確定
。上訴人於土地重劃後依法應受分配之土地面積為：魏文正四一
七點七六平方公尺、魏文福三○四點五三平方公尺、魏文龍三○
四點四八平方公尺、魏啟文三○四點四八平方公尺，惟其實際分
得之面積為：魏文正四五一點九五平方公尺、魏文福三四七點八
八平方公尺、魏文龍三四七點八八平方公尺、魏啟文三四七點八
九平方公尺，依獎勵土地所有權人辦理市地重劃辦法第二條準用
市地重劃實施辦法第五十二條第一項之規定，上訴人各應就該超
過之面積按評定重劃後地價繳納差額，即魏文正、魏文福、魏文
龍、魏啟文依序應繳納新台幣（下同）五十五萬六千零六十六元
、七十萬五千零四十四元、七十萬五千八百五十八元、七十萬六
千零二十元。從而，被上訴人本於上開規定，請求上訴人各如數
給付上開金額本息，為有理由等情，指摘為不當，並就原審命為
辯論及已論斷或與判決結果不生影響者，泛言謂為違法，而非表
明該判決所違背之法令及其具體內容，暨依訴訟資料合於該違背
法令之具體事實，難認其已合法表明上訴理由。依首揭說明，應
認其上訴為不合法。
據上論結，本件上訴為不合法。依民事訴訟法第四百八十一條、
第四百四十四條第一項、第九十五條、第七十八條，裁定如主文
。
中    華    民    國  一○○  年    八    月   十八   日
                      最高法院民事第七庭
                          審判長法官  顏  南  全  
                                法官  林  大  洋  
                                法官  鄭  傑  夫  
                                法官  吳  麗  女  
                                法官  李  慧  兒  
本件正本證明與原本無異
                                      書  記  官  
中    華    民    國  一○○  年    八    月   三十   日
                                                    m